【裁判字號】    94,訴,4055
【裁判日期】    950106
【裁判案由】    毒品危害防制條例
【裁判全文】
臺灣高雄地方法院刑事判決              94年度訴字第4055號
公  訴  人  臺灣高雄地方法院檢察署檢察官
被      告  甲○○
                    （另案於臺灣高雄女子監獄執行中）
上列被告因違反毒品危害防制條例案件，經檢察官提起公訴（94
年度毒偵字第7863號），被告於本院準備程序中就被訴事實為有
罪之陳述，經詢問當事人意見，合議庭裁定由受命法官依簡式審
判程序獨任審理，本院判決如下：
    主  文
甲○○連續施用第一級毒品，處有期徒刑捌月，扣案之注射針筒
貳支沒收銷燬之；又連續施用第二級毒品，處有期徒刑伍月。應
執行有期徒刑壹年，扣案之注射針筒貳支沒收銷燬之。
    事  實
一、甲○○曾因施用毒品案件，經本院裁定送觀察、勒戒後，認
    有繼續施用毒品之傾向，令入戒治處所施以強制戒治，於民
    國93年5 月29日執行完畢釋放，並經臺灣高雄地方法院檢察
    署檢察官於同年9 月17日以93年度戒毒偵字第1005號為不起
    訴處分確定。詎仍不知悔改，於強制戒治執行完畢釋放後5
    年內，復基於施用第一級毒品海洛因及第二級毒品甲基安非
    他命（起訴書誤載為安非他命，以下同）之概括犯意，自94
    年6 月15日後之某日起至同年8 月11日某時許止，連續在其
    友人胡堯卿位於高雄市○○區○○路307 巷9 號之住處，分
    別以針筒注射、燒烤後吸食煙霧之方式施用第一級毒品海洛
    因、第二級毒品甲基安非他命各約2 、3 次。嗣於94年8 月
    11日15時50分許，在胡堯卿上開住處為警持搜索票搜索查獲
    ，並扣得甲○○使用過之注射針筒2 支。
二、案經高雄市政府警察局移請臺灣高雄地方法院檢察署檢察官
    偵查起訴。
    理  由
一、按本件被告甲○○所犯係死刑、無期徒刑、最輕本刑為3 年
    以上有期徒刑以外之罪，其於準備程序就前揭被訴事實為有
    罪之陳述，經受命法官告知簡式審判程序之旨，並聽取其與
    公訴人之意見後，本院認無不得或不宜改依簡式審判程序進
    行之情形，爰依刑事訴訟法第273 條之1 第1 項規定，裁定
    本件由受命法官獨任進行簡式審判程序，合先敘明。
二、上揭事實，業據被告於警、偵訊及本院審理時坦承不諱，且
    被告經警查獲後所採集之尿液，經送請高雄市立凱旋醫院檢
    驗之結果，呈嗎啡、甲基安非他命之陽性反應，有該院94年
    8 月22日濫用藥物尿液檢驗報告及高雄市政府警察局刑警大
    隊偵三隊七分隊偵辦毒品案尿液採證代碼對照表各1 紙在卷
    足憑；又所扣得被告使用過之注射針筒2 支，經鑑定結果，
    均含有第一級毒品海洛因之殘留，有高雄醫學大學附設中和
    紀念醫院94年12月13日編號9412-46 至9412-49 號檢驗報告
    各1 紙附卷可稽，足認被告之自白與事實相符，本件事證明
    確，被告犯行洵堪認定。
三、按海洛因、甲基安非他命分別為毒品危害防制條例第2 條第
    2 項第1 款、第2 款所稱之第一、二級毒品，不得施用、持
    有。次按，犯毒品危害防制條例第10條施用第一級、第二級
    毒品之罪者，檢察官應聲請法院裁定，令被告入勒戒處所觀
    察、勒戒，經觀察、勒戒後，檢察官依據勒戒處分之陳報，
    認受觀察、勒戒人無繼續施用毒品傾向者，應即釋放，並為
    不起訴之處分；認受觀察、勒戒人有繼續施用毒品之傾向者
    ，檢察官應聲請法院裁定令入戒治處所強制戒治，其期間為
    6 個月以上，至無繼續強制戒治之必要為止，但最長不得逾
    1 年，強制戒治期滿，應即釋放，由檢察官為不起訴之處分
    。觀察、勒戒或強制戒治執行完畢釋放後，5 年內再犯第10
    條之罪者，應依一般刑事訴訟程序予以起訴論罪科刑，此觀
    諸毒品危害防制條例第20條第1 項、第2 項、第23條第1 項
    、第2 項規定自明。被告既曾有如犯罪事實欄所示之觀察勒
    戒、強制戒治前科，有臺灣高等法院被告前案紀錄表1 紙在
    卷可按，其於強制戒治執行完畢後5 年內再犯本件施用毒品
    案件，依前述規定自應予以起訴論罪科刑。是核被告所為，
    係犯毒品危害防制條例第10條第1 項、第2 項之施用第一、
    二級毒品罪。其持有第一、二級毒品之低度行為，應分別為
    施用第一、二級毒品之高度行為所吸收，不另論罪。其先後
    多次施用第一級毒品及第二級毒品之犯行，均時間緊接，方
    法相同，觸犯構成要件相同之罪名，顯均係基於概括犯意為
    之，均為連續犯，應分別依刑法第56條之規定論以一罪，並
    均依法加重其刑。又被告所犯連續施用第一級毒品及連續施
    用第二級毒品2 罪間，犯意各別，罪名不同，應分論併罰。
    爰審酌被告除上開前科外，復曾因施用第一、二級毒品案件
    ，經本院於94年6 月14日以94年度訴字第1711號判處有期徒
    刑6 月、4 月，應執行有期徒刑9 月，於同年7 月25日確定
    ，目前尚在執行中（未構成累犯），其經觀察勒戒、強制戒
    治及論罪科刑後，仍未能戒絕毒癮，顯見其戒絕毒癮之意念
    非堅，惟念其於犯罪後坦承犯行，態度良好，且施用毒品行
    為，乃屬對其自身健康之戕害行為，及其犯罪動機、目的、
    手段等一切情狀，量處如主文所示之刑，並定應執行之刑。
    扣案之注射針筒2 支，係被告用以施用第一級毒品海洛因之
    物，業據被告於本院審理時自承在卷（見本院94年12月29日
    審判筆錄），且有海洛因之殘留，已如前述，因客觀上已無
    法與殘留之毒品完全析離，應視同毒品，依毒品危害防制條
    例第18條第1 項前段規定，不問屬於犯人與否，均沒收銷燬
    之。至警方搜索時一併扣得之注射針筒2 支、安非他命吸食
    器1 組、分裝杓2 支、止血帶1 條等物，均係員警於94年8
    月11日15時50分許，在案外人胡堯卿位於高雄市○○區○○
    路307 巷9 號之住處搜索時所查獲，被告否認為其所有或曾
    用以施用第一、二級毒品，而公訴人亦未舉證證明該等物品
    與被告本件施用毒品之犯行有何關聯，爰不為沒收之宣告，
    併此敘明。
據上論斷，應依刑事訴訟法第273 條之1 第1 項、第284 條之1
、第299 條第1 項前段，毒品危害防制條例第10條第1 項、第2
項、第18條第1 項前段，刑法第11條、第56條、第51條第5 款，
判決如主文。
本件經檢察官乙○○到庭執行職務。
中    華    民    國    95    年    1     月    6     日
                      刑事第5 庭    法  官  楊筑婷
以上正本證明與原本無異。
如不服本判決，應於收受送達後10日內向本院提出上訴書狀。
中    華    民    國    95    年    1     月    9     日
                                    書記官  林雯琪
附錄本判決之論罪法條：
毒品危害防制條例第10條
施用第一級毒品者，處6 月以上5 年以下有期徒刑。
施用第二級毒品者，處3 年以下有期徒刑。


司法院資訊處製作；財團法人民間司法改革基金會備份。
